【裁判字號】    97,上易,1448
【裁判日期】    971016
【裁判案由】    竊盜等
【裁判全文】
臺灣高等法院臺中分院刑事判決        97年度上易字第1448號
上  訴  人
即  被  告  丑○○
                    （現於臺灣臺中監獄執行中）
上  訴  人
即  被  告  Ｂ○○
上列上訴人等因竊盜等案件，不服臺灣臺中地方法院96年度易字
第6152號中華民國97年5月26日第一審判決（起訴案號：臺灣臺
中地方法院檢察署96年度偵字第3591、3843、3844、3845、3846
、3967、7342、13300、16191號），提起上訴，本院判決如下：
    主  文
原判決撤銷。
丑○○犯如附表一、二所示之罪，累犯，各處如附表一、二所示
之刑。應執行有期徒刑壹年陸月。並於刑之執行前，令入勞動處
所強制工作年。
Ｂ○○犯如附表一、三所示之罪，累犯，各處如附表一、三所示
之刑。應執行有期徒刑貳年肆月。並於刑之執行前，令入勞動處
所強制工作年。
    事  實
一、丑○○於民國 (下同)93 年間因違反毒品危害防制條例及竊
    盜案件，經法院分別判處有期徒刑8月、3月確定，經接續執
    行於94年6月22日縮刑期滿執行完畢，復因違反毒品危害防
    制條例、竊盜侵占案件，經法院分別判處有期徒刑1年2月、
    3月及罰金新臺幣（下同）1萬元，嗣經減刑並定應執行刑有
    期徒刑8月，罰金5千元，又95年7月至9月間因竊盜案件，經
    法院判處8次竊盜，各處有期徒刑3月，定應執行有期徒刑1
    年8月確定，嗣經減刑並與上開3案合併定應執行有期徒刑1
    年5月，現在監執行中；Ｂ○○於86年間因違反麻醉藥品管
    理條例、槍砲彈藥刀械管制條例等案件，經法院判處有期徒
    刑5年2月、5月、3月、2月，應執行有期徒刑5年8月確定，
    於88年8月26日假釋交付保護管束，於91年3月2日管束期滿
    執行完畢，於92年間因違反毒品危害防制條例案件，經法院
    判處有期徒刑8月確定，於93年10月26日縮刑期滿執行完畢
    ，於94年間因違反毒品危害防制條例案件，經法院判處有期
    徒刑10月確定，於94年間因竊盜案件，經法院判處拘役30日
    確定，經接續執行，於95年5月30日縮刑期滿執行完畢。詎
    丑○○、Ｂ○○仍均不知悔改，復因欠缺尊重他人財產權之
    正確觀念，為圖自己所有之不法利益，任意竊取他人之物，
    對於竊盜犯罪已成為日常之慣性行為，而各均有犯罪之習慣
    ：（一）共同基於意圖為自己不法所有之犯意聯絡，於如附
    表一編號1、2、3、5、7號所示之時、地，以附表一編號1、
    2、3、5、7號所示之方法，竊取王敬侖等人所有之財物；（
    二）丑○○另單獨基於意圖為自己不法所有之犯意，於如附
    表二所示之時、地，以如附表二所示之方法，竊取地○○等
    人之財物；（三）Ｂ○○亦單獨基於意圖為自己不法所有之
    犯意，於如附表一編號4、6、如附表三所示之時、地，以如
    附表一編號4、6、如附表三所示之方法，竊取邱浚展等人之
    財物。另丑○○明知如附表一編號4、6號所示之行動電話是
    Ｂ○○所竊取之贓物，竟仍分別於Ｂ○○所竊取之當日予以
    收受。丑○○、Ｂ○○於得手後，即將所竊得之身分證件、
    金融卡、皮包、SIM卡等物品隨手丟棄，僅留現金、行動電
    話，並將竊得之行動電話持至臺中縣豐原市○○路204號之
    翔裕通訊行等收購二手行動電話之通訊行變賣換取現金。嗣
    因警發現丑○○、Ｂ○○短時間內多次出售行動電話而覺有
    異，而循線查悉如附表一、二及三編號1至16、編號21至24
    係丑○○、Ｂ○○共同或丑○○、Ｂ○○各自單獨所為。另
    附表三編號17至20所示部分，係Ｂ○○竊盜後，在有偵查權
    限之公務員發覺該犯罪前，主動向承辦員警自首而接受裁判
    。
二、案經臺中縣警察局移送及臺中市警察局第五分局報告臺灣臺
    中地方法院檢察署檢察官偵查起訴。
    理  由
一、證據能力之認定：現行刑事訴訟法為保障被告之反對詰問權
    ，排除具有虛偽危險性之傳聞證據，以求實體真實之發見，
    於該法第159條第1項明定被告以外之人於審判外之言詞或書
    面陳述，除法律有規定者外，不得作為證據。本件檢察官及
    被告於本院準備程序及審理程序中，並未就本案卷內證據資
    料之證據能力提出爭執，且迄於言詞辯論終結前，均未主張
    有刑事訴訟法第159條第1項不得為證據之情形，應認均已同
    意本案卷內之證據資料均得作為本案證據，且經本院審酌後
    ，認無不適當之情形，是本案卷內之證據均有證據能力，合
    先敘明。
二、認定犯罪事實所根據的證據及理由：訊據上訴人即被告（下
    稱被告）丑○○、Ｂ○○對於上開犯罪事實，除被告Ｂ○○
    否認附表三編號18、19及20之犯行外，2人均坦白承認。(一
    )其中自白部分，核與如附表一所示被害人Ｇ○○即王敬倫
    之母等7人（附表一編號7無楊朝呈之指述，係由楊朝呈之友
    巳○○指述）、如附表二所示被害人等4人（附表一編號4係
    申○○指述）、如附表三編號1至17及編號21至24所示被害
    人等21人，各於警詢中之指訴情節相符。雖被告Ｂ○○否認
    附表三編號18、19及20之犯行，惟查：附表三編號17至20部
    分，係員警知悉被告Ｂ○○尚犯有附表三編號16而借提被告
    Ｂ○○接受詢問時，被告Ｂ○○主動向員警供出其尚有如附
    表三編號17至20部分尚未被查獲等語，已據其於警偵詢中供
    述甚明，並經證人廖本誌即借提詢問員警於偵查中結證證稱
    ：該4件係被告Ｂ○○主動供出的，他並帶我們至作案現場
    拍照，後來回來後就向他所講的轄區內分局查詢是否有機車
    置物箱失竊，後來才發現這4件等語（見偵字第13300號卷第
    12頁），並有現場相片7張附卷可稽，且被告Ｂ○○於原審
    亦自承該4件係其所為，被告Ｂ○○事後翻異其詞，並不足
    採信。至於被告Ｂ○○另以：附表三編號18與附表一編號6
    係同一時間，其既有附表一編號6之犯行，不可能再為附表
    三編號18之犯行云云，然除上述之說明外，本院更論述如下
    ：附表一編號6與附表三編號18，二者之距離固有數公里之
    距，惟附表三編號18被害人宙○○於警詢中陳以：其係於95
    年9月17日17時30分許停放在該處，而於同日17時55分許發
    現失竊等語，顯見被告Ｂ○○下手行竊之時間，初估在17時
    30至55分之間，而台中市○○路○段119號至台中市○○路○
    段298號，路程約10分鐘（最多不會超過15分鐘），顯見被
    告Ｂ○○在文心路於17時30分至近50分間竊取後，於同日約
    18時許，再至公益路行竊，在時間上仍綽綽有餘，是以被告
    Ｂ○○此部分之所辯亦不足取。(二)證人即使用被害人Ａ○
    ○失竊行動電話之李駱忠宏於警詢中證稱：被害人Ａ○○失
    竊的行動電話伊是在臺中市第一廣場機神通訊手機行購買來
    的等語，證人即機神通訊手機行店長蔡瑋宸於警詢中證稱：
    上開行動電話是伊向翔裕通訊行購買來的等語明確，核與證
    人即翔裕通訊行店長丁○○於警詢中證述上開行動電話是被
    告Ｂ○○拿到伊公司賣給伊的情節相符。(三)證人即翔裕通
    訊行店長丁○○於警詢中證稱：被害人己○○、癸○○、午
    ○○、庚○○、Ｅ○○、Ｆ○○、Ｄ○○、宇○○、Ａ○○
    、戌○○、玄○○失竊之行動電話都是被告Ｂ○○拿到伊的
    公司賣給伊的，被害人王敬侖、卯○○、丙○○、邱秉葳所
    失竊的行動電話是被告丑○○拿到伊公司賣給伊的等語明確
    。(四)此外，復有手機買賣讓渡書影本、通聯調閱查詢單、
    雙向通聯紀錄、內政部警政署刑事警察局指紋鑑驗書、贓物
    認領保管單、行動電話照片、現場照片、名片影本、報案三
    聯單影本、行動電話序號貼紙影本等附卷可稽。綜上所述，
    本件事證明確，被告2人犯行洵堪認定。
三、論罪科刑部分：
  (一)核被告Ｂ○○如附表一、三所為，被告丑○○如附表一編號
    1至3、5、7號及附表二所為，均係犯刑法第320條第1項之竊
    盜罪。被告丑○○如附表一編號4、6號所為，係犯刑法第34
    9條第1項之收受贓物罪。
  (二)被告2人就如附表一編號1至3、5、7號所為，具有犯意聯絡
    及行為分擔，為共同正犯。
  (三)被告2人所為如附表一、二、三犯行，犯意各別，行為互殊
    ，應分論併罰之。
  (四)被告2人前分別曾受如事實欄所載之罪刑並執行完畢，此有
    臺灣高等法院被告前案紀錄表及臺灣臺中地方法院檢察署刑
    案資料查註紀錄表在卷足憑，渠前受有期徒刑執行完畢，於
    5年內再故意犯本件最重本刑為有期徒刑以上之罪，為累犯
    ，均應依刑法第47條第1項之規定加重其刑。
  (五)被告Ｂ○○如附表三編號17至20部分，係員警知悉被告Ｂ○
    ○尚犯有附表三編號16而借提被告Ｂ○○接受詢問時，於員
    警尚未知悉其犯罪前，主動向員警供出其尚有如附表三編號
    17至20部分尚未被查獲等情，已如前述，經核合於自首之規
    定，均依刑法第62條前段之規定減輕其刑，且皆依法先加後
    減之。
四、原審以被告2人犯罪事證明確，予以論罪科刑，固非無見。
    然：(一)原審法院於判決理由欄論述被告2人有犯罪之習慣
    ，而依竊盜犯贓物犯保安處分條例之規定，宣告被告2人各
    於刑之執行前，令入勞動場所強制工作三年，惟於事實欄並
    未記載被告有何犯罪習慣之情事，判決難認妥適；（二）被
    告Ｂ○○如附表三編號17至20部分，合於自首之規定，原審
    疏未審認，自有未洽。被告2人上訴均認本案不應宣告強制
    工作云云雖無可採，但原審判決既有如上瑕疵，即屬無可維
    持，應由本院予以撤銷改判。爰審酌被告2人有如事實欄所
    示之前科（見臺灣高等法院被告前案紀錄表），素行不佳，
    已有犯罪習慣，且正值壯年，身強力壯，竟不思循正途以謀
    正當利益，僅為私利，隨意行竊他人財物，缺乏對他人財產
    權須予以尊重之觀念，並審酌被告2人犯罪對於被害人造成
    之損害非微，惟被告丑○○犯後坦承犯行、被告Ｂ○○亦大
    部分坦承犯行，態度尚稱良好，及其等於本案各次犯罪使用
    之方法、手段、智識程度等一切情狀，分別量處如附表所示
    之刑。又被告2人所為上開犯行，犯罪時間均在96年4月24日
    以前，俱無中華民國罪犯減刑條例第3條所示不予減刑之情
    形，皆合於減刑條件，應均依同條例第2條第1項第3款之規
    定，各減其宣告刑2分之1後，分別定其應執行之刑。
五、末按保安處分係對受處分人將來之危險性所為之處置，以達
    教化與治療之目的，為刑罰之補充制度。我國現行刑法採刑
    罰與保安處分之雙軌制，要在維持行為責任之刑罰原則下，
    為強化其協助行為人再社會化之功能，以及改善行為人潛在
    之危險性格，期能達成根治犯罪原因、預防犯罪之特別目的
    （司法院大法官會議釋字第471號解釋理由書意旨參照）。
    是保安處分中之強制工作，旨在對嚴重職業性或常習性犯罪
    、欠缺正確工作觀念或無正常工作因而犯罪者，強制其從事
    勞動，學習一技之長及正確之謀生觀念，使其日後重返社會
    ，能適應社會生活。查被告2人有如事實欄所示之素行，有
    臺灣臺中地方檢察署刑案資料查註紀錄表、臺灣高等法院被
    告前案紀錄表各1份在卷可參，詎仍不知悔改，被告丑○○
    復有本件9次竊盜犯行、被告復有本件31次竊盜犯行，足見
    其2人有以竊盜犯罪為日常之慣性行為，有犯罪之習慣，且
    本件被告2人應執行之刑亦達1年以上，本院審酌其於前案及
    本案犯罪之一切情狀，認僅處以有期徒刑之刑，尚不能促其
    警惕戒免惡習，並審酌其行為之常習性、嚴重性、危險性及
    對未來行為之期待性，認確有必要強制被告2人從事勞動，
    學習正確之謀生觀念，使其日後重返社會，能適應社會生活
    ，而宣告保安處分，命其於刑之執行前，令入勞動場所強制
    工作，亦符合比例原則，以期協助被告2人再社會化之功能
    ，及改善被告2人潛在之危險性格，達成根治犯罪原因、預
    防犯罪之特別目的，爰並依竊盜犯贓物犯保安處分條例第3
    條第1項之規定，宣告被告2人各應於竊盜罪所處應執行之刑
    執行前，令入勞動場所施以強制工作3年。
據上論斷，應依刑事訴訟法第369條第1項前段、第364條、第299
條第一項前段，刑法第28條、第320條第1項、第349條第1項、第
47條第1項、第62條前段、第51條第5款，刑法施行法第1條之1，
中華民國九十六年罪犯減刑條例第2條第1項第3款、第7條，竊盜
犯贓物犯保安處分條例第3條第1項、第4條、第5條第1項前段，
判決如主文。
本案經檢察官辛○○到庭執行職務。
中    華    民    國    97    年    10    月    16    日
            刑事第八庭  審判長法  官  羅  得  村
                              法  官  張  靜  琪
                              法  官  吳  進  發
上列正本證明與原本無異。
不得上訴。
                              書記官  柯  孟  伶
中    華    民    國    97    年    10    月    17    日
附表一：
┌──┬─────┬────┬───────────────┬───────────┬───┐
│編號│ 犯罪時地 │被害人  │          犯罪方法            │   所犯罪名及宣告刑   │ 備註 │
├──┼─────┼────┼───────────────┼───────────┼───┤
│01  │95年07月25│王敬侖  │丑○○、Ｂ○○共同徒手竊取置於│丑○○共同竊盜，累犯，│96年度│
│    │日17 時許 │        │機車座墊置物置箱內之Motorola-E│處有期徒刑肆月，減為有│偵字第│
│    │，於臺中市│        │365型行動電話1支（序號00000000│期徒刑貳月。          │3967號│
│    │北屯區「文│        │0000000，含門號0000000000號之 │Ｂ○○共同竊盜，累犯，│      │
│    │心國小」旁│        │SIM卡1枚）。                  │處有期徒刑肆月，減為有│      │
│    │          │        │                              │期徒刑貳月。          │      │
├──┼─────┼────┼───────────────┼───────────┼───┤
│02  │95年07月下│寅○○  │丑○○、Ｂ○○共同徒手竊取置於│丑○○共同竊盜，累犯，│96年度│
│    │旬某日18時│        │車號LAB-612機車座墊置物箱內之 │處有期徒刑肆月，減為有│偵字第│
│    │許，於臺中│        │NOIKA1600型行動電話1支 (序號  │期徒刑貳月。          │3967號│
│    │市北屯區「│        │000000000000，含門號0000000000│Ｂ○○共同竊盜，累犯，│      │
│    │文心國小」│        │號SIM卡1枚）。                │處有期徒刑肆月，減為有│      │
│    │旁        │        │                              │期徒刑貳月。          │      │
├──┼─────┼────┼───────────────┼───────────┼───┤
│03  │95年08月上│酉○○  │丑○○、Ｂ○○共同徒手竊取置於│丑○○共同竊盜，累犯，│96年度│
│    │旬某日下午│        │機車座墊置物箱內之G-PLUS2000型│處有期徒刑肆月，減為有│偵字第│
│    │，於臺中縣│        │行動電話1支（序號0000000000000│期徒刑貳月。          │3967號│
│    │大雅鄉    │        │，含門號0000000000號SIM卡1枚）│Ｂ○○共同竊盜，累犯，│      │
│    │          │        │。                            │處有期徒刑肆月，減為有│      │
│    │          │        │                              │期徒刑貳月。          │      │
├──┼─────┼────┼───────────────┼───────────┼───┤
│04  │95年08月中│邱浚展  │Ｂ○○徒手竊取置於機車座墊置物│丑○○收受贓物，累犯，│96年度│
│    │旬某日上午│        │箱內之SonyErricson-K750型行動 │處有期徒刑肆月，減為有│偵字第│
│    │09時許，於│        │電話1支（序號000000000000，含 │期徒刑貳月。          │3967號│
│    │臺中縣豐原│        │門號0000000000號SIM卡1枚），徐│Ｂ○○竊盜，累犯，處有│      │
│    │市○○路與│        │瑋盛明知上開手機是Ｂ○○所竊取│期徒刑肆月，減為有期徒│      │
│    │水源路口「│        │之贓物，竟仍於95年8月25日予以 │刑貳月。              │      │
│    │慈濟公園」│        │收受，並持之至臺中縣豐原市三民│                      │      │
│    │附近      │        │路204號翔裕通訊行變賣。       │                      │      │
├──┼─────┼────┼───────────────┼───────────┼───┤
│05  │95年08月26│辰○○  │丑○○、Ｂ○○共同徒手竊取置於│丑○○共同竊盜，累犯，│96年度│
│    │日20 時許 │        │車號KIP-503號機車座墊置物箱內 │處有期徒刑肆月，減為有│偵字第│
│    │，於臺中市│        │之Motorola-C157型行動電話1支（│期徒刑貳月。          │3967號│
│    │四平路上某│        │序號000000000000，含門號091665│Ｂ○○共同竊盜，累犯，│      │
│    │公園籃球場│        │6453號SIM卡1枚）。            │處有期徒刑肆月，減為有│      │
│    │          │        │                              │期徒刑貳月。          │      │
├──┼─────┼────┼───────────────┼───────────┼───┤
│06  │95年09月17│VELOSO  │Ｂ○○徒手竊取置於車號NBF-102 │丑○○收受贓物，累犯，│96年度│
│    │日18時許，│KAREN   │機車座墊置物箱內之行動電話1支 │處有期徒刑肆月，減為有│偵字第│
│    │於臺中市公│(加拿大 │（序號000000000000，含門號0938│期徒刑貳月。          │3967號│
│    │益路2段298│籍)     │604461號SIM卡1枚），丑○○明知│Ｂ○○共同竊盜，累犯，│      │
│    │號「惠文國│        │上開手機是Ｂ○○所竊取之贓物，│處有期徒刑肆月，減為有│      │
│    │中」附近  │        │竟仍於95年9月17日予以收受，並 │期徒刑貳月。          │      │
│    │          │        │持之至臺中縣豐原市○○路204號 │                      │      │
│    │          │        │翔裕通訊行變賣。              │                      │      │
├──┼─────┼────┼───────────────┼───────────┼───┤
│07  │95年09月25│巳○○  │丑○○、Ｂ○○共同徒手竊取置於│丑○○共同竊盜，累犯，│96年度│
│    │日18時許，│楊朝呈  │車號GOV-076號機車座墊置物箱內 │處有期徒刑肆月，減為有│偵字第│
│    │於臺中市西│        │之行動電話2支（序號分別為35511│期徒刑貳月。          │3967號│
│    │屯區○○路│        │0000000000、00000000000000，含│Ｂ○○共同竊盜，累犯，│      │
│    │2段308號「│        │門號0000000000、0000000000號SI│處有期徒刑肆月，減為有│      │
│    │至善國中」│        │M卡2枚）。                    │期徒刑貳月。          │      │
│    │附近      │        │                              │                      │      │
└──┴─────┴────┴───────────────┴───────────┴───┘
附表二：
┌──┬──────────┬───┬─────────────────┬───────────┬───┐
│編號│     犯罪時地       │被害人│        犯    罪    方    法      │   所犯罪名及宣告刑   │ 備註 │
│    │                    │      │                                  │                      │      │
├──┼──────────┼───┼─────────────────┼───────────┼───┤
│01  │95年10月13日17時許，│地○○│丑○○徒手竊取置於機車座墊置物箱內│丑○○竊盜，累犯，處有│96年度│
│    │於臺中市豐樂公園    │      │之VK800型行動電話1支 (序號00000000│期徒刑肆月，減為有期徒│偵字第│
│    │                    │      │0000000、含門號0000000000號SIM卡1 │刑貳月。              │3591號│
│    │                    │      │枚) 。                            │                      │      │
├──┼──────────┼───┼─────────────────┼───────────┼───┤
│02  │95年10月中旬某日16時│卯○○│丑○○徒手竊取置於球桌上之NOKIA-61│丑○○竊盜，累犯，處有│96年度│
│    │許，於臺中市西屯區福│      │01型行動電話1支 (序號0000000000000│期徒刑肆月，減為有期徒│偵字第│
│    │星路「東南亞撞球場」│      │29、含門號0000000000號SIM卡1枚) 。│刑貳月。              │3591號│
│    │內                  │      │                                  │                      │      │
├──┼──────────┼───┼─────────────────┼───────────┼───┤
│03  │95年10月中旬某日14時│丙○○│徐瑋徒手竊取車號JWW-835號機車座墊 │丑○○竊盜，累犯，處有│96年度│
│    │30許，於臺中縣雅潭路│      │置物箱內之OKWAP-A361型行動電話行動│期徒刑肆月，減為有期徒│偵字第│
│    │「潭秀國中」前      │      │電話1支 (序號0000 00000000000、含 │刑貳月。              │3591號│
│    │                    │      │門號000000000 0號SIM卡1枚)        │                      │      │
├──┼──────────┼───┼─────────────────┼───────────┼───┤
│04  │95年11月02日16時許，│申○○│丑○○徒手竊取置於運動場上書包內之│丑○○竊盜，累犯，處有│96年度│
│    │於臺中市○○區○○路│邱秉葳│SIEMENS-CF62型行動電話1支 (序號353│期徒刑肆月，減為有期徒│偵字第│
│    │194號「西苑國中」運 │      │000000000000、含門號0000000000號SI│刑貳月。              │3591號│
│    │動場                │      │M卡1枚)。                         │                      │      │
└──┴──────────┴───┴─────────────────┴───────────┴───┘
附表三：
┌──┬──────────┬───┬───────────────────┬────────┬───┐
│編號│     犯罪時地       │被害人│       犯    罪    方   法            │所犯罪名及宣告刑│備註  │
├──┼──────────┼───┼───────────────────┼────────┼───┤
│01  │95年9月中旬某日23時 │Ｅ○○│Ｂ○○徒手竊取置於機車座墊置物箱內之國│Ｂ○○竊盜，累犯│96年度│
│    │許，於臺中縣大雅鄉中│      │際牌-X400型行動電話1支 (序號0000000000│，處有期徒刑肆月│偵字第│
│    │清路「大雅公園」旁  │      │99132號、含門號0000000000號SIM卡1枚)、│，減為有期徒刑貳│3846號│
│    │                    │      │現金500元。                           │月。            │      │
├──┼──────────┼───┼───────────────────┼────────┼───┤
│02  │95年10月3日20時40分 │Ｆ○○│Ｂ○○徒手竊取置於車號BS8-073號機車座 │Ｂ○○竊盜，累犯│96年度│
│    │許，於臺中市北屯區旱│      │墊置物箱內之OKWAP-S762型行動電話1支 ( │，處有期徒刑肆月│偵字第│
│    │溪東路與景賢街籃球場│      │序號000000000000000、含門號0000000000 │，減為有期徒刑貳│3846號│
│    │旁                  │      │號SIM卡1枚)、健保卡、行照、駕照、身分 │月。            │      │
│    │                    │      │證等證件。                            │                │      │
├──┼──────────┼───┼───────────────────┼────────┼───┤
│03  │95年10月3日16時許， │Ｄ○○│Ｂ○○徒手竊取置於車號BR6-288號機車座 │Ｂ○○竊盜，累犯│96年度│
│    │於臺中市○○區○○路│      │墊置物箱內之國際牌-X70型行動電話1支 ( │，處有期徒刑肆月│偵字第│
│    │「臺中市足球場」旁  │      │序號000000000000000、含門號0000000000 │，減為有期徒刑貳│3846號│
│    │                    │      │號SIM卡1枚)、手錶、皮夾、提款卡、信用 │月。            │      │
│    │                    │      │卡、身分證、現金1,000元、外套。       │                │      │
├──┼──────────┼───┼───────────────────┼────────┼───┤
│04  │95年10月4日18時30分 │宇○○│Ｂ○○徒手竊取置於車號HK3-861號機車座 │Ｂ○○竊盜，累犯│96年度│
│    │許，於臺中市西屯區天│      │墊置物箱內之SonyEricsson-W800型行動電 │，處有期徒刑肆月│偵字第│
│    │助街1號「安和國中」 │      │話1支 (序號000000000000000、含門號0920│，減為有期徒刑貳│3846號│
│    │旁                  │      │168099號SIM卡1枚)、腰包、身分證、駕照 │月。            │      │
│    │                    │      │、信用卡、現金900元。                 │                │      │
├──┼──────────┼───┼───────────────────┼────────┼───┤
│05  │95年10月10日18時許，│戊○○│Ｂ○○徒手竊取置於機車座墊置物箱內之AS│Ｂ○○竊盜，累犯│96年度│
│    │於臺中市「福星公園」│      │US-V66型行動電話1支(序號00000000000000│，處有期徒刑肆月│偵字第│
│    │旁                  │      │6、含門號0000000000號SIM卡1枚)。      │，減為有期徒刑貳│3844號│
│    │                    │      │                                      │月。            │      │
├──┼──────────┼───┼───────────────────┼────────┼───┤
│06  │95年10月上旬某日18時│黃○○│Ｂ○○徒手竊取置於機車座墊置物箱內之  │Ｂ○○竊盜，累犯│96年度│
│    │30分許，於臺中市北屯│      │SAMSUNG-SGH-P518型行動電話1支 (序號353│，處有期徒刑肆月│偵字第│
│    │區○○○路「823公園」│      │000000000000、含門號0000000000號SIM卡 │，減為有期徒刑貳│3844號│
│    │旁                  │      │1枚)                                  │月。            │      │
├──┼──────────┼───┼───────────────────┼────────┼───┤
│07  │95年10月中旬某日19時│亥○○│Ｂ○○徒手竊取置於機車座墊置物箱內之Pi│Ｂ○○竊盜，累犯│96年度│
│    │許，於臺中市○○路「│      │erreCardin PC-7588型行動電話1支 (序號 │，處有期徒刑肆月│偵字第│
│    │敦化公園」旁        │      │00000000000000、含門號0000000000號SIM │，減為有期徒刑貳│3844號│
│    │                    │      │卡1枚)、現金3,000元、皮包1只、外套1件 │月。            │      │
│    │                    │      │。                                    │                │      │
├──┼──────────┼───┼───────────────────┼────────┼───┤
│08  │95年10月下旬某日17時│葉憲昌│徒手竊取置於車號GC7-938號機車座墊置物 │Ｂ○○竊盜，累犯│96年度│
│    │30分許，於臺中市西屯│      │箱內之Innostream-i320型行動電話1支 (序│，處有期徒刑肆月│偵字第│
│    │區○○街1號「安和國 │      │號000000000000000、含門號0000000000號 │，減為有期徒刑貳│3844號│
│    │中」                │      │SIM卡1枚、內附512MB記憶卡)、現金1,000 │月。            │      │
│    │                    │      │元、愛買禮卷500元。                   │                │      │
├──┼──────────┼───┼───────────────────┼────────┼───┤
│09  │95年10月下旬某日20時│子○○│Ｂ○○徒手竊取置於機車座墊置物箱內之To│Ｂ○○竊盜，累犯│96年度│
│    │許，於臺中市西屯區「│      │shiba- TS10型行動電話1支(序號000000000│，處有期徒刑肆月│偵字第│
│    │福星公園」旁        │      │030826、含門號0000000000號SIM卡1枚)、 │，減為有期徒刑貳│3845號│
│    │                    │      │數位相機1台、提款卡、身分證、駕照、健 │月。            │      │
│    │                    │      │保卡、學生證。                        │                │      │
├──┼──────────┼───┼───────────────────┼────────┼───┤
│10  │95年10月下旬某日21時│Ｃ○○│Ｂ○○徒手竊取置於籃球場旁椅子上之Pant│Ｂ○○竊盜，累犯│96年度│
│    │許，於臺中縣大雅鄉中│林裕參│ech-PG6200型行動電話1支(序號0000000000│，處有期徒刑肆月│偵字第│
│    │清路「大雅公園」內  │      │41084、含門號0000000000號SIM卡1枚)。  │，減為有期徒刑貳│3845號│
│    │                    │      │                                      │月。            │      │
├──┼──────────┼───┼───────────────────┼────────┼───┤
│11  │95年10月中旬某日，於│李國暉│Ｂ○○徒手竊取置於車號N8W-301號機車座 │Ｂ○○竊盜，累犯│96年度│
│    │臺中縣中部科學園區建│      │墊置物箱內之OKWAP-S762型行動電話1支 ( │，處有期徒刑肆月│偵字第│
│    │築工地              │      │序號000000000000000、含門號0000000000 │，減為有期徒刑貳│3845號│
│    │                    │      │號SIM卡1枚)。                         │月。            │      │
├──┼──────────┼───┼───────────────────┼────────┼───┤
│12  │95年10月上旬某日17時│乙○○│Ｂ○○徒手竊取置於車號CS5-705號機車座 │Ｂ○○竊盜，累犯│96年度│
│    │，於臺中市北屯區「崇│      │墊置物箱內之SonyEricsson-W810型行動電 │，處有期徒刑肆月│偵字第│
│    │德國中」門口旁      │      │話1支 (序號000000000000000、含門號0922│，減為有期徒刑貳│3845號│
│    │                    │      │360733號SIM卡1枚)。                   │月。            │      │
├──┼──────────┼───┼───────────────────┼────────┼───┤
│13  │95年10月29日20時許，│壬○○│Ｂ○○徒手竊取置於車號ZTJ-631號機車座 │Ｂ○○竊盜，累犯│96年度│
│    │於臺中市北屯區崇德9 │      │墊置物箱內之行動電話，其中1支行動電話 │，處有期徒刑肆月│偵字第│
│    │路「823公園」旁     │      │型號NOKIA-3610(序號000000000000000、含│，減為有期徒刑貳│3845號│
│    │                    │      │門號0000000000號SIM卡1枚)、另1支為MOTO│月。            │      │
│    │                    │      │ROLA-C305(含門號0000000000號SIM卡1枚) │                │      │
│    │                    │      │型行動電話及現金2,500元。             │                │      │
├──┼──────────┼───┼───────────────────┼────────┼───┤
│14  │95年10月20日21時許，│玄○○│徒手竊取置於機車座墊置物箱內之Mitsubis│Ｂ○○竊盜，累犯│96年度│
│    │於臺中縣大雅鄉○○路│      │hi-M790i型行動電話1支(序號000000000000│，處有期徒刑肆月│偵字第│
│    │附近                │      │840、含門號0000000000號SIM卡1枚)、皮包│，減為有期徒刑貳│7342號│
│    │                    │      │、現金3,000元、行照、駕照、健保卡。   │月。            │      │
├──┼──────────┼───┼───────────────────┼────────┼───┤
│15  │95年9月初某日，於臺 │戌○○│Ｂ○○徒手竊取置於機車座墊置物箱內之  │Ｂ○○竊盜，累犯│96年度│
│    │中縣潭子鄉○○路○段 │      │HYUNDAI-MP500型行動電話1支 (序號356036│，處有期徒刑肆月│偵字第│
│    │165巷6號前          │      │000000000、含門號0000000000號SIM卡1枚)│，減為有期徒刑貳│16191 │
│    │                    │      │                                      │月。            │號    │
├──┼──────────┼───┼───────────────────┼────────┼───┤
│16  │95年11月4日18時許， │Ａ○○│Ｂ○○徒手竊取置於車號XM7-769號機車座 │Ｂ○○竊盜，累犯│96年度│
│    │於臺中市北屯區「崇德│      │墊置物箱內之SonyEricsson-W810i型行動電│，處有期徒刑肆月│偵字第│
│    │國中」大門前        │      │話1支 (序號000000000000000、含門號0917│，減為有期徒刑貳│13300 │
│    │                    │      │538030號SIM卡1枚)、現金200元。        │月。            │號    │
├──┼──────────┼───┼───────────────────┼────────┼───┤
│17  │95年8月27日16時許， │甲○○│Ｂ○○徒手竊取置於車號L6H-006號機車座 │Ｂ○○竊盜，累犯│96年度│
│    │於臺中市○○路○段575│      │墊置物箱內之黑色側背包1只、提款卡、身 │，處有期徒刑參月│偵字第│
│    │號「文心國小」旁    │      │分證、健保卡、駕照、行照、現金100餘元 │，減為有期徒刑壹│13300 │
│    │                    │      │。                                    │月又拾伍日。    │號    │
├──┼──────────┼───┼───────────────────┼────────┼───┤
│18  │95年9月17日17時30-50│宙○○│Ｂ○○徒手竊取置於車號YGD-911號機車座 │Ｂ○○竊盜，累犯│96年度│
│    │分許，於臺中市○○路│      │墊置物箱內之咖啡色側背包1只、身分證、 │，處有期徒刑參月│偵字第│
│    │4段119號「青島加油站│      │機車駕照、行照、健保卡、提款卡。      │，減為有期徒刑壹│13300 │
│    │」機車棚內          │      │                                      │月又拾伍日。    │號    │
├──┼──────────┼───┼───────────────────┼────────┼───┤
│19  │95年12月26日10時50分│天○○│Ｂ○○徒手竊取置於車號NQH-008號機車座 │Ｂ○○竊盜，累犯│96年度│
│    │許，於臺中市北屯區旅│      │墊置物箱內之手提包1只、身分證、健保卡 │，處有期徒刑參月│偵字第│
│    │順路與河北路口「四季│      │、提款卡、存摺、信用卡、駕照、行照、NO│，減為有期徒刑壹│13300 │
│    │藝術幼稚園」旁      │      │KIA牌 (含門號0000000000號SIM卡1枚)行動│月又拾伍日。    │號    │
│    │                    │      │電話1支、現金17,000元。               │                │      │
├──┼──────────┼───┼───────────────────┼────────┼───┤
│20  │96年3月18日13時30分 │未○○│Ｂ○○徒手竊取置於嬰兒車內之皮包1只、 │Ｂ○○竊盜，累犯│96年度│
│    │許，於臺中市北屯區山│      │短皮夾、現金5000元、身分證、健保卡、信│，處有期徒刑參月│偵字第│
│    │西路231號「中興網球 │      │用卡、提欺卡、NOKIA牌(含門號0000000000│，減為有期徒刑壹│13300 │
│    │場」內休息區        │      │號SIM卡1枚)行動電話、行照、駕照、鑰匙 │月又拾伍日。    │號    │
│    │                    │      │。                                    │                │      │
├──┼──────────┼───┼───────────────────┼────────┼───┤
│21  │95年8月5日17時許，於│己○○│趙文維徒手竊取置於車號N8B-918號機車座 │Ｂ○○竊盜，累犯│96年度│
│    │臺中縣神岡鄉○○路  │      │墊置物箱內之Maxon-A30型行動電話1支 (序│，處有期徒刑肆月│偵字第│
│    │191號旁             │      │號000000000000000、含門號0000000000號 │，減為有期徒刑貳│3843號│
│    │                    │      │SIM卡1枚)、現金600元、背包、外套。    │月。            │      │
├──┼──────────┼───┼───────────────────┼────────┼───┤
│22  │95年9月14日18時許， │癸○○│Ｂ○○徒手竊取置於車號N8H-090號機車座 │Ｂ○○竊盜，累犯│96年度│
│    │於臺中縣大雅鄉○○路│      │墊置物箱內之國際牌行動電話 (含門號0933│，處有期徒刑肆月│偵字第│
│    │「大雅公園」旁      │      │550224號SIM卡1枚)、BENQ牌行動電話(序號│，減為有期徒刑貳│3843號│
│    │                    │      │000000000000000、含門號0000000000號SIM│月。            │      │
│    │                    │      │卡1枚)。                              │                │      │
├──┼──────────┼───┼───────────────────┼────────┼───┤
│23  │95年9月中旬某日22時 │午○○│Ｂ○○徒手竊取置於機車座墊置物箱內之QP│Ｂ○○竊盜，累犯│96年度│
│    │許，於臺中市○○路「│      │ES812型行動電話1支 (序號00000000000000│，處有期徒刑肆月│偵字第│
│    │中興游泳池」停車場旁│      │2、含門號0000000000號SIM卡1枚)、身分證│，減為有期徒刑貳│3843號│
│    │                    │      │、印章。                              │月。            │      │
├──┼──────────┼───┼───────────────────┼────────┼───┤
│24  │95年9月上旬某日18時 │庚○○│Ｂ○○徒手竊取置於車號J7Z-873號機車座 │Ｂ○○竊盜，累犯│96年度│
│    │，於臺中市○○○街與│      │墊置物箱內之動電話1支(序號000000000000│，處有期徒刑肆月│偵字第│
│    │漢口路附近之黃昏市場│      │55、含門號0000000000號SIM卡1枚)。     │，減為有期徒刑貳│3843號│
│    │旁                  │      │                                      │月。            │      │
└──┴──────────┴───┴───────────────────┴────────┴───┘


司法院資訊處製作；財團法人民間司法改革基金會備份。
